【裁判字號】    97,訴,706
【裁判日期】    970402
【裁判案由】    違反毒品危害防制條例
【裁判全文】
臺灣彰化地方法院刑事判決               97年度訴字第706號
公  訴  人  臺灣彰化地方法院檢察署檢察官
被      告  甲○○
                    號
上列被告因違反毒品危害防制條例案件，經檢察官提起公訴（97
年度毒偵字第772號），本院合議庭裁定由受命法官獨任進行簡
式審判程序判決如下：
    主  文
甲○○施用第一級毒品，累犯，處有期徒刑捌月。
    事實及理由
一犯罪事實：
  (一)甲○○曾因施用毒品案件，經本院以90年度毒聲字第4279號
    裁定令入戒治處所施以強制戒治1年，再由本院以91年度毒
    聲字第1869號裁定停止戒治，所餘戒治期間付保護管束，於
    民國91年8月13日釋放，至92年2月17日執行完畢，並由本院
    以90年度訴字第1494號判決處有期徒刑8月確定；另因竊盜
    案件，經本院以90年度訴字第1271號判決處有期徒刑1年2月
    確定，2案由本院以92年度聲字第288號裁定定應執行刑有期
    徒刑1年6月確定，於92年8月27日縮刑期滿執行完畢。甲○
    ○復因施用毒品案件，經本院以93年度訴字第336號判決處
    有期徒刑11月確定，及以93年度訴字第1027號判決處有期徒
    刑1年確定；又因竊盜案件，經臺灣高等法院臺中分院以93
    年度上易字第1192號判決處有期徒刑1年6月確定，及由本院
    以93年度斗簡字第329號判決處有期徒刑4月確定，本院93年
    度訴字第1027號、臺灣高等法院臺中分院93年度上易字第
    1192號、本院93年度斗簡字第329號確定判決所處有期徒刑
    ，再由本院以94年度聲字第1137號裁定定應執行刑有期徒刑
    2年8月確定，並與本院93年度訴字第336號確定判決所處有
    期徒刑接續執行，續就本院93年度訴字第1027號、臺灣高等
    法院臺中分院93年度上易字第1192號、本院93年度斗簡字第
    329號確定判決所處有期徒刑，由本院以96年度聲減字第361
    號裁定減刑及定應執行刑有期徒刑1年4月確定，於96年7月
    16日縮刑期滿執行完畢。詎甲○○仍不知悔改，復基於施用
    第1級毒品海洛因之犯意，於96年12月29日上午10時許，在
    彰化縣芳苑鄉○○村○○路○○段340號住處，施用海洛因
    1次。嗣於96年12月30日下午4時30分許，為警在彰化縣芳苑
    鄉○○村○○路查獲，經警採尿送驗，結果呈嗎啡、可待因
    陽性反應。
  (二)案經彰化縣警察局芳苑分局報告臺灣彰化地方法院檢察署檢
    察官偵查起訴。
二證據：
  (一)被告甲○○於本院坦承不諱之自白。
  (二)卷附之代號與真實姓名對照表、濫用藥物尿液檢驗報告。
三論罪科刑：
  (一)按海洛因屬毒品危害防制條例第2條第2項第1款所定之第1級
    毒品。被告施用第1級毒品海洛因1次，核其所為，係犯該條
    例第10條第1項之罪。被告施用毒品前持有毒品之低度行為
    ，應為施用之高度行為所吸收，不另論罪。查被告曾因施用
    毒品案件，經本院以90年度訴字第1494號判決處有期徒刑8
    月確定，再因竊盜案件，經本院以90年度訴字第1271號判決
    處有期徒刑1年2月確定，2案由本院以92年度聲字第288號裁
    定定應執行刑有期徒刑1年6月確定，於92年8月27日縮刑期
    滿執行完畢；被告復因施用毒品案件，經本院以93年度訴字
    第336號判決處有期徒刑11月確定，及以93年度訴字第1027
    號判決處有期徒刑1年確定；又因竊盜案件，經臺灣高等法
    院臺中分院以93年度上易字第1192號判決處有期徒刑1年6月
    確定，及由本院以93年度斗簡字第329號判決處有期徒刑4月
    確定，本院93年度訴字第1027號、臺灣高等法院臺中分院93
    年度上易字第1192號、本院93年度斗簡字第329號確定判決
    所處有期徒刑，再由本院以94年度聲字第1137號裁定定應執
    行刑有期徒刑2年8月確定，並與本院93年度訴字第336號確
    定判決所處有期徒刑接續執行，續就本院93年度訴字第1027
    號、臺灣高等法院臺中分院93年度上易字第1192號、本院93
    年度斗簡字第329號確定判決所處有期徒刑，由本院以96年
    度聲減字第361號裁定減刑及定應執行刑有期徒刑1年4月確
    定，於96年7月16日縮刑期滿執行完畢，此有臺灣高等法院
    被告前案紀錄表可按，其受有期徒刑之執行完畢，5年內故
    意再犯本案有期徒刑以上之罪，為累犯，應依刑法第47條第
    1項規定加重其刑。爰審酌被告素行欠佳，前曾施用毒品，
    未思悔改，缺乏禁絕毒害決心，惟所犯係戕害自身健康，尚
    未危害他人，於本院審理中坦承犯行，態度良好，並自行向
    醫院求診戒毒，有行政院衛生署彰化醫院診斷證明書附於本
    院卷可參及其他一切情狀，量處如主文所示之刑，以資懲儆
    。
  (二)如不服本判決，得於判決送達後10日內向本院提出上訴狀，
    上訴於上級法院（應敘述具體理由，並附繕本，上訴狀勿逕
    送上級法院）。
  (三)依刑事訴訟法第273條之1第1項、第299條第1項前段，毒品
    危害防制條例第10條第1項，刑法第11條、第47條第1項，判
    決如主文。
本案經檢察官吳曉婷到庭執行職務。
中    華    民    國    97    年    4     月    2     日
                  刑事第四庭    法  官   廖政勝
以上正本證明與原本無異。
中    華    民    國    97    年    4     月    2     日
                                書記官   莊何江
附錄：
毒品危害防制條例第10條第1項
施用第一級毒品者，處 6 月以上 5 年以下有期徒刑。


司法院資訊處製作；財團法人民間司法改革基金會備份。
